臺灣高雄地方法院刑事判決　　　　　　 100年度易字第1081號
公　訴　人　臺灣高雄地方法院檢察署檢察官
被　　　告　詹承憲
上列被告因竊盜案件，經檢察官提起公訴（100 年度偵字第1330
8 號），被告就被訴事實為有罪之陳述，經本院告知簡式審判程
序之旨，並聽取檢察官及被告之意見後，裁定進行簡式審判程序
，判決如下：
    主  文
詹承憲犯侵入住宅竊盜罪，處有期徒刑陸月，如易科罰金，以新
臺幣壹仟元折算壹日。
    事  實
一、詹承憲意圖為自己不法之所有，於民國100 年3 月20日上午
    8 時許，侵入高雄市○○區○○街121 號公寓之公共樓梯間
    內，見住戶簡錦鶯所有停放於該處之市值新臺幣（下同）2,
    700 元腳踏車未上鎖，且無人看管，即擅自騎離現場而竊取
    之，得手後並供己騎乘使用。嗣簡錦鶯發現腳踏車遭竊乃報
    警處理，經警依路口監視器攝影畫面內清晰可見被告騎乘上
    開腳踏車身影，始循線查獲上情。
二、案經簡錦鶯訴由高雄市政府警察局岡山分局移送臺灣高雄地
    方法院檢察署檢察官偵查起訴。
    理  由
一、本件被告詹承憲所犯係死刑、無期徒刑、最輕本刑為3 年以
    上有期徒刑以外之罪，亦非高等法院管轄第一審之案件，渠
    等於本院準備程序中就被訴事實已為有罪之陳述，經法官告
    知簡式審判程序之旨，並聽取被告與公訴人之意見後，本院
    認無不得或不宜改依簡式審判程序進行之處，爰依刑事訴訟
    法第273 條之1 第1 項之規定，裁定本件行簡式審判程序，
    是本件之證據調查，依刑事訴訟法第273 條之2 規定，不受
    同法第159 條第1 項、第161 條之2 、第161 條之3 、第16
    3 條之1 及第164 條至第170 條規定之限制，再被告對於卷
    內之各項證據亦不爭執證據能力，故卷內所列之各項證據，
    自得作為證據，先予敘明。
二、上揭犯罪事實，業據被告詹承憲於警詢、偵查及本院審理時
    自白不諱，核與證人即告訴人簡錦鶯於警詢證述遭竊情節相
    符，及證人即被告友人陳金宗於警詢時亦證述：被告當日下
    午4 時許有打電話告知伊竊取大樓樓梯間內之腳踏車等語明
    確（警卷第1 至4 頁），並有監視器錄影翻拍照片2 幀、被
    告指認竊得之前開腳踏車停放岡山火車站遭竊所在位置照片
    2 幀在卷可稽（警卷第9 至10頁），足認被告之自白與事實
    相符，本件事證已臻明確，被告犯行洵堪確定，應予依法論
    科。
三、按刑法第321 條第1 項第1 款之規定情形，竊盜因侵入而加
    重其刑者，以其於侵害財產監督權外，兼妨害家宅、有人居
    住建築物之安寧而設，如於未經侵入以前，即有竊盜之意思
    ，以侵入為其竊盜手段者，即應成立該條款之竊盜罪。而所
    謂「住宅」，乃指人類日常居住之場所而言，公寓亦屬之。
    至公寓樓下之「樓梯間」，雖僅供各住戶出入通行，然就公
    寓之整體而言，該樓梯間為該公寓之一部分，而與該公寓有
    密切不可分之關係，故侵入公寓樓下之樓梯間竊盜，難謂無
    同時妨害居住安全之情形，自應成立刑法第321 條第1 項第
    1 款侵入住宅竊盜罪。又侵入之行為已結合於所犯加重竊盜
    之罪質中，不另論以侵入住宅罪。（最高法院25年上字第41
    68號、第6203號、27年上字第1887號、33年上字第1504號、
    46年台上字第1254號、76年台上字第2972號判例意旨參照）
    。本件被告侵入公寓之公共樓梯間行竊，承前揭判例意旨，
    難謂無同時妨害居住安全之情，自屬侵入住宅竊盜甚明，是
    核被告所為，係犯刑法第321 條第1 項第1 款之侵入住宅竊
    盜罪。爰審酌被告為圖一時便利，即恣意侵害他人財產權益
    ，所為實不足取，本不應寬貸，惟念其坦承犯行，態度良好
    ，並兼衡竊得財物價值非鉅，且當庭以3,000 元與被害人簡
    錦鶯達成和解，以賠償被害人之損失，被害人亦表明原諒之
    意（本院卷第30頁），及考量其犯罪動機、目的、手段、智
    識程度、生活狀況等一切情狀，量處如主文所示之刑，並諭
    知易科罰金之折算標準，以示懲儆。
據上論斷，應依刑事訴訟法第273 條之1 第1 項、第299 條第1
項前段，刑法第321 條第1 項第1 款、第41條第1 項前段，刑法
施行法第1 條之1 ，判決如主文。
本案經檢察官陳建州到庭執行職務。
中    華    民    國   100    年    8     月    31    日
                  刑事第二庭  法  官  柯彩燕
以上正本證明與原本無異。
如不服本判決應於收受送達後10日內向本院提出上訴書狀，並應
敘述具體理由；如未敘述上訴理由者，應於上訴期間屆滿後20日
內向本院補提理由書（均須按他造當事人之人數附繕本）「切勿
逕送上級法院」。
中    華    民    國   100    年    8     月    31    日
                              書記官  莊永利
附錄本判決論罪之法條：
中華民國刑法第321條
犯竊盜罪而有左列情形之一者，處六月以上、五年以下有期徒刑
：
一、侵入住宅或有人居住之建築物、船艦或隱匿其內而犯之者。
二、毀越門扇、牆垣或其他安全設備而犯之者。
三、攜帶兇器而犯之者。
四、結夥三人以上而犯之者。
五、乘火災、水災或其他災害之際而犯之者。
六、在車站或埠頭而犯之者。
前項之未遂犯罰之。